臺灣板橋地方法院刑事判決　　　　　　　96年度訴字第3939號
公　訴　人　臺灣板橋地方法院檢察署檢察官
被　　　告　甲○○
　　　　　　　　　　　樓
上列被告因違反毒品危害防制條例案件，經檢察官提起公訴（96
年度毒偵字第7825、7826、7827號），本院依簡式審判程序審理
後，判決如下：
    主    文
甲○○犯如附表所示之罪，均累犯，分別處如附表所示之刑。應
執行有期徒刑壹年拾月，扣案如附表編號三所示之第一級毒品海
洛因驗餘淨重零點零陸零貳公克，沒收銷燬之，包裹前開第一級
毒品海洛因之包裝袋壹個，沒收之。
    事    實
一、甲○○前因施用毒品案件，經本院以90年度毒聲字第2099號
    裁定送觀察、勒戒，經觀察、勒戒後，認有繼續施用毒品傾
    向，經本院以90年度毒聲字第4634號裁定令入戒治處所施以
    強制戒治，於民國91年11月30日執行完畢釋放出臺灣嘉義戒
    治所；另因違反毒品危害防制條例案件，分別經本院以93年
    度簡字第524 號判決判處有期徒刑6 月確定；以93年度訴字
    第1923號判決判處應執行有期徒刑1 年確定，經入監接續執
    行上開徒刑，而於94年12月30日縮短刑期假釋出監，甫於95
    年3 月2 日假釋期滿未經撤銷而視為執行完畢。詎其仍不知
    悔改，於上開強制戒治執行完畢釋放後5 年內，分別基於施
    用第一級毒品之犯意，於如附表編號一、二所示之時間、地
    點，將第一級毒品海洛因（下簡稱海洛因）放置在針筒內，
    以注射之方式，各施用海洛因1 次；另基於併同施用第一級
    、第二級毒品之犯意，於如附表編號三所示之時間、地點，
    將海洛因及第二級毒品甲基安非他命（下簡稱甲基安非他命
    ）一起放置在針筒內，以注射之方式，同時施用海洛因、甲
    基安非他命1 次。且分別為警於如附表所示之時間、地點查
    獲，並於96年7 月3 日查獲時，扣得其所有如附表編號三所
    示之海洛因（淨重0.0640公克、驗餘淨重0.0602公克）1 包
    。
二、案經內政部警政署國道公路警察局第六警察隊報請臺灣桃園
    地方法院檢察署呈請臺灣高等檢察署檢察長移轉；臺北市政
    府警察局中正第一分局、臺北縣政府警察局海山分局分別報
    請臺灣板橋地方法院檢察署檢察官偵查後提起公訴。
    理    由
一、本案被告甲○○所犯均係死刑、無期徒刑、最輕本刑為3 年
    以上有期徒刑以外之罪，其於準備程序中就被訴事實皆為有
    罪之陳述，經本院告知簡式審判程序之旨，並聽取公訴人、
    被告之意見後，經合議庭裁定由受命法官獨任進行簡式審判
    程序審理，合先敘明。
二、上揭犯罪事實，業據被告甲○○於本院準備程序及審理時均
    坦承不諱，而其於附表所示之時地為警查獲後，分別經採集
    尿液囑託鑑定結果，確均呈嗎啡陽性反應，另第三次同時檢
    驗出有甲基安非他命之陽性反應，有如附表所示之鑑驗報告
    3 份附卷可稽；又被告於96年7 月3 日為警扣案包裝袋內之
    白色粉末經交通部民用航空局航空醫務中心以氣相層析質譜
    儀法鑑驗，淨重0.0640公克、驗餘淨重0.0602公克，檢出海
    洛因成分，亦有如附表編號三所示之毒品鑑定書1 件在卷可
    參，均足以佐證被告自白應與事實相符。再被告前因施用毒
    品案件，經本院以90年度毒聲字第2099號裁定送觀察、勒戒
    ，經觀察、勒戒後，認有繼續施用毒品傾向，經本院以90年
    度毒聲字第4634號裁定令入戒治處所施以強制戒治，於91年
    11月30日執行完畢釋放出臺灣嘉義戒治所，有臺灣高等法院
    被告前案紀錄表1 份附卷可稽，足徵被告經強制戒治執行完
    畢釋放後，5 年以內再為本案各次施用毒品之事證明確，被
    告犯行洵堪認定。
三、核被告甲○○於96年2 月28日、96年6 月11日（即附表編號
    一、二）所為，均係犯毒品危害防制條例第10條第1 項之施
    用第一級毒品罪；其於96年7 月3 日（即附表編號三）所為
    ，係犯毒品危害防制條例第10條第1 項、第2 項之施用第一
    級、第二級毒品罪。被告各次因施用海洛因、甲基安非他命
    而持有海洛因、甲基安非他命之行為，均係其施用毒品犯行
    之當然結果，皆不另論罪。查被告因違反毒品危害防制條例
    案件，分別經本院以93年度簡字第524 號判決判處有期徒刑
    6 月確定；以93年度訴字第1923號判決判處應執行有期徒刑
    1 年確定，經入監接續執行上開徒刑，而於94年12月30日縮
    短刑期假釋出監，甫於95年3 月2 日假釋期滿未經撤銷而視
    為執行完畢，有前開臺灣高等法院被告前案紀錄表在卷足徵
    ，其於有期徒刑執行完畢5 年內故意再犯本案有期徒刑以上
    之施用第一級、第二級毒品罪，依刑法第47條第1 項規定皆
    成立累犯，均應加重其刑。又被告於本院訊問時，業已供明
    其於96年7 月3 日係以同一注射行為違犯上開施用第一級、
    第二級毒品罪責，且經遍查全卷，尚無足認被告所言與事實
    不符之積極證據，依罪疑唯輕原則，自應作有利於被告之認
    定，故被告該次所為係屬想像競合犯，應從一重之施用第一
    級毒品罪處斷，公訴意旨雖漏未論及被告於當日尚涉犯施用
    第二級毒品罪行之部分，惟此部分既與起訴書所載之施用第
    一級毒品犯行有前開裁判上一罪之關係，且經本院於審理時
    特別就此加以訊問，尚不妨礙被告訴訟上防禦之權利，本院
    自得併予審究，附此敘明。再被告先後所為施用毒品之犯行
    間，於時間、次數上皆可明確區分，且後兩次均係其經警查
    獲後始再犯者，足見本案被告犯意各別，應予分論併罰（最
    高法院96年度第9 次刑事庭會議決議參照）。爰審酌被告前
    已有因施用毒品經法院判處罪刑之前科紀錄，竟仍不思尋求
    正當之身心發展，而各次施用足以導致精神障礙、性格異常
    ，甚至造成生命危險之毒品，戕害一己之身心健康，對社會
    治安可能之危害程度非微，惟其於犯後尚知坦認犯行等一切
    情狀，分別量處如附表所示之宣告刑（因附表編號一所載之
    犯罪時間在96年4 月24日以前，且符合中華民國96年罪犯減
    刑條例規定之要件，就此部分應減其刑期二分之一，另附表
    編號二、三部分因其犯罪時間已在96年4 月24日之後，故不
    得減刑），並定其應執行之刑，以資懲儆。末查，96年7 月
    3 日為警扣案如附表編號三所示之海洛因驗餘淨重0.0602公
    克，係查獲之第一級毒品，應依毒品危害防制條例第18條第
    1 項前段規定，諭知沒收銷燬之（因檢驗需要而經取用滅失
    之部分，則不再宣告沒收銷燬）；扣案包裹上開海洛因之包
    裝袋1 個，係用於包裹第一級毒品，防止其裸露、潮濕，便
    於攜帶施用，係被告所有供其該次施用毒品所用之物，業據
    被告供明在卷，併依刑法第38條第1 項第2 款規定，宣告沒
    收之。
據上論斷，應依刑事訴訟法第273 條之1 第1 項、第299 條第1
項前段，毒品危害防制條例第10條第1 項、第2 項、第18條第1
項前段，刑法第11條前段、第47條第1 項、第55條、第38條第1
項第2 款、第51條第5 款，中華民國96年罪犯減刑條例第2 條第
1項 第3 款、第7 條、第11條，判決如主文。
本案經檢察官顏世翠到庭執行職務。
中　　華　　民　　國　　96　　年　　12　　月　　24　　日
                      刑事第十五庭  法　官  張 兆 光
上列正本證明與原本無異。
如不服本判決，應於判決送達後10日內敘明上訴理由，向本院提
出上訴狀 (應附繕本)，上訴於臺灣高等法院。
                                    書記官  曹 秋 冬
中　　華　　民　　國　　96　　年　　12　　月　　25　　日
附錄本案論罪科刑法條：
毒品危害防制條例第10條
施用第一級毒品者，處6 月以上5 年以下有期徒刑。
施用第二級毒品者，處3 年以下有期徒刑。
附表：
┌─┬──────────┬─────┬──────┬──┬──────┬──────┬──────┐
│編│施用毒品之時間、地點│為警查獲之│扣案毒品暨鑑│扣案│查獲採集尿液│宣告主刑暨減│宣告從刑    │
│號│                    │時間、地點│定書        │物品│之鑑驗報告  │刑後之刑    │            │
├─┼──────────┼─────┼──────┼──┼──────┼──────┼──────┤
│一│96年2 月28日上午某時│96年2 月28│無          │無  │台灣檢驗科技│甲○○施用第│無          │
│  │許（起訴書略載為同日│日下午1 時│            │    │股份有限公司│一級毒品，累│            │
│  │下午4 時15分為警採尿│40分許，在│            │    │96年3 月19日│犯，處有期徒│            │
│  │前回溯26小時某時許）│桃園縣龍潭│            │    │濫用藥物尿液│刑拾月，減為│            │
│  │，在桃園縣中壢市○○○鄉○道三號│            │    │檢驗報告    │有期徒刑伍月│            │
│  │地內（起訴書略載為不│高速公路北│            │    │            │            │            │
│  │詳處所）施用海洛因1 │向72公里處│            │    │            │            │            │
│  │次                  │          │            │    │            │            │            │
├─┼──────────┼─────┼──────┼──┼──────┼──────┼──────┤
│二│96年6 月11日上午11時│96年6 月11│無          │無  │台灣尖端先進│甲○○施用第│無          │
│  │許，在臺北縣板橋市民│日下午1 時│            │    │生技醫藥股份│一級毒品，累│            │
│  │生路某公園廁所內施用│許，在臺北│            │    │有限公司96年│犯，處有期徒│            │
│  │海洛因1 次          │縣中和市中│            │    │6 月27日濫用│刑拾月（不符│            │
│  │                    │山路2 段66│            │    │藥物檢驗報告│減刑規定）  │            │
│  │                    │4 號前    │            │    │            │            │            │
├─┼──────────┼─────┼──────┼──┼──────┼──────┼──────┤
│三│96年7 月3 日下午某時│96年7 月3 │第一級毒品海│包裹│台灣檢驗科技│甲○○施用第│扣案第一級毒│
│  │許（起訴書略載為同日│日晚間10時│洛因淨重0.06│左列│股份有限公司│一級毒品，累│品海洛因驗餘│
│  │晚間11時20分為警採尿│20分許，在│40公克、驗餘│第一│96年7 月18日│犯，處有期徒│淨重零點零陸│
│  │前回溯26小時某時許）│臺北縣板橋│淨重0.0602公│級毒│濫用藥物尿液│刑拾壹月（不│零貳公克，沒│
│  │，在臺北縣板橋市文化│市○○路1 │克、交通部民│品海│檢驗報告    │符減刑規定）│收銷燬之；包│
│  │路1 段188 巷9 弄52號│段188 巷9 │用航空局航空│洛因│            │            │裹前開第一級│
│  │1 樓住處內（起訴書略│弄52號1 樓│醫務中心96年│之包│            │            │毒品海洛因之│
│  │載為不詳處所）併同施│          │7 月19日航藥│裝袋│            │            │包裝袋壹個，│
│  │用海洛因、甲基安非他│          │鑑字第096092│1 個│            │            │沒收之      │
│  │命1 次              │          │7 號毒品鑑定│    │            │            │            │
│  │                    │          │書          │    │            │            │            │
└─┴──────────┴─────┴──────┴──┴──────┴──────┴──────┘
